# 非同一控制下企业合并为什么要抵消其他综合收益？（待思）

提问人：wufaxian 时间：2019-12-03 06:30:20
请看下图红色下划线。
同一控制下企业合并。用子公司所有者权益（100%）与母公司个别报表上的长期股权投资进行抵消。差额贷 “少数股东权益”。这个还能理解。不在合并底稿上抵消的话，合并到一起，资产就 “虚增了”。因为母公司个别报表上的长投本身就来源于子公司的股东权益。
可是为什么采用购买法，处理非同一控制下企业合并。还要抵消子公司的“其他综合收益和其他权益工具”？合并前的其他综合收益已经通过股东权益表 “增厚了” 子公司合并前的股东权益。其他权益工具如果是子公司资产负债表上的项目。那么其价值也已经包含在购买日子公司的股东权益中了。因此将这两项加入抵消分录有重复抵消之嫌？会导致少数股东权益虚高吧？
E6E2C4F5-D63E-4CD5-A67E-C6DC04603E22.jpeg (228.22 KB, 下载次数: 0)
6 天前上传

回答人：chenyiwei
在收购方的合并报表层面，购买法的会计处理效果就是在购买日以一定的对价（合并成本）取得了被收购方的各项资产和负债（包括商誉）。除了产生负商誉这种特殊情况外，购买日的购买法会计处理不会对该日购买方的权益产生影响，
由于被收购方的利润表（含其他综合收益部分）要自购买日后才纳入购买方的合并报表，此前的利润表和其他综合收益并不纳入，故购买日之前被收购方的利润和其他综合收益不会影响到购买方的合并报表，不会在购买方的合并报表中有所体现。

提问人：wufaxian 时间：2019-12-05 06:30:21
谢谢陈老师的回复。陈老师回复的内容我都很认同。但是没有抓住回复内容与 “将其他综合收益、其他权益工具纳入抵消分录” 之间的关系根据借贷平衡的原理。在 “长期股权投资” 金额确定的情况下。借方是否包括 “ 其他综合收益、其他权益工具” 将直接影响 “少数股东权益” 数额

回答人：chenyiwei
被收购方在购买日的全部权益项目均应予以抵销处理。确保被收购方自身的权益项目不对购买日的购买方合并报表中的权益项目产生影响。